ACORDAO-COMPLETO-2350129

ACÓRDÃO DE RELAÇÃO

ACÓRDÃO DE RELAÇÃO 3155/2019 ATA 11/2019 - PRIMEIRA CÂMARA

Acórdão 3155/2019-TCU-Primeira Câmara
Os Ministros do Tribunal de Contas da União, reunidos em Sessão de 1ª Câmara, ACORDAM, por unanimidade, com fundamento nos arts. 1º, inciso V, e 39, inciso II, da Lei 8.443, de 16 de julho de 1992, c/c os arts. 259, inciso II, e 260, § 5º, do Regimento Interno, em considerar prejudicado, por perda do objeto, o exame de mérito do (s) ato (s) de concessão, em face do falecimento, maioridade ou exclusão do (s) beneficiário (s) e pela ausência de proposta de ressarcimento de valores indevidamente recebidos, na forma prevista no art. 7º da Resolução/TCU nº 206/2007, de acordo com os pareceres emitidos nos autos.
1. Processo TC-Processo 003.955/2019-2 (PENSÃO CIVIL) 
	1.1. Interessados: Amauri Guilherme (XXX.999.957-XX) ; Ana Alves Bastos (XXX.358.921-XX) ; Augusta Nunes Sampaio (XXX.327.569-XX) ; Cicero Barbosa Vieira (XXX.190.928-XX) ; Elza da Silva Justeim (XXX.623.927-XX) ; Emilia de Sousa Arantes (XXX.838.196-XX) ; Geralda Barboza da Silva Vieira (XXX.910.743-XX) ; Helena Carlos da Silva (XXX.819.314-XX) ; Izabel Bezerra da Costa (XXX.307.557-XX) ; Izabel Bezerra da Costa (XXX.307.557-XX) ; Luiz Nunes Sampaio (XXX.792.189-XX) ; Maria Cecilia de Jesus Costa (XXX.999.565-XX) ; Maria Ivonides Ferreira Gomes (XXX.035.766-XX) ; Maria Nogueira de Souza (XXX.890.742-XX) ; Maria Terezinha Moreira (XXX.257.809-XX) ; Maria das Dores de Castro Souza (XXX.790.277-XX) ; Maria de Lourdes Guilherme (XXX.334.607-XX) ; Marinete Pontes de Lima (XXX.234.805-XX) ; Nazareth Soares Correa (XXX.918.457-XX) ; Odir Candida Salatiel (XXX.046.576-XX) 
	1.2. Órgão/Entidade: Ministério dos Transportes, Portos e Aviação Civil
	1.3. Relator: Ministro-Substituto Augusto Sherman Cavalcanti
	1.4. Representante do Ministério Público: Procurador Júlio Marcelo de Oliveira
	1.5. Unidade Técnica: Secretaria de Fiscalização de Pessoal (SEFIP) .
	1.6. Representação legal: não há.
	1.7. Determinações/Recomendações/Orientações: não há.

Primeira Câmara

Amauri Guilherme (XXX.999.957-XX); Ana Alves Bastos (XXX.358.921-XX); Augusta Nunes Sampaio (XXX.327.569-XX); Cicero Barbosa Vieira (XXX.190.928-XX); Elza da Silva Justeim (XXX.623.927-XX); Emilia de Sousa Arantes (XXX.838.196-XX); Geralda Barboza da Silva Vieira (XXX.910.743-XX); Helena Carlos da Silva (XXX.819.314-XX); Izabel Bezerra da Costa (XXX.307.557-XX); Izabel Bezerra da Costa (XXX.307.557-XX); Luiz Nunes Sampaio (XXX.792.189-XX); Maria Cecilia de Jesus Costa (XXX.999.565-XX); Maria Ivonides Ferreira Gomes (XXX.035.766-XX); Maria Nogueira de Souza (XXX.890.742-XX); Maria Terezinha Moreira (XXX.257.809-XX); Maria das Dores de Castro Souza (XXX.790.277-XX); Maria de Lourdes Guilherme (XXX.334.607-XX); Marinete Pontes de Lima (XXX.234.805-XX); Nazareth Soares Correa (XXX.918.457-XX); Odir Candida Salatiel (XXX.046.576-XX)

AUGUSTO SHERMAN

não há.

Procurador Júlio Marcelo de Oliveira

PENSÃO CIVIL (PCIV)

Secretaria de Fiscalização de Pessoal (SEFIP).